臺灣彰化地方法院刑事判決　　　　　　　　　　　　九十三年度訴字第一六六九號
　　公　訴　人　臺灣彰化地方法院檢察署檢察官
　　被　　　告　乙○○
右列被告因違反毒品危害防制條例案件，經檢察官提起公訴（九十三年度毒偵字第四
０四五號），本院認有刑事訴訟法第二百七十三條之一第一項之情形，而改依簡式審
判程序判決如左：
    主  文
乙○○連續施用第一級毒品，累犯，處有期徒刑捌月，扣案之海洛因貳包（合計驗餘
淨重零點貳陸公克），沒收銷燬之；扣案之注射針筒壹支，沒收之。
    事  實
一、乙○○曾因違反毒品危害防制條例案件，經本院以九十二年度易字第二一一號判
    決判處有期徒刑四月確定，入監執行，於民國（下同）九十三年五月八日縮短刑
    期執行完畢。又其前因施用毒品案件，經本院以九十一年毒聲字第九三六號裁定
    移送觀察、勒戒後，認無繼續施用毒品之傾向，由臺灣彰化地方法院檢察署檢察
    官於九十一年四月十九日，以九十一年度毒偵字第八七一號為不起訴處分確定。
    復因施用毒品案件，經本院以九十一年度毒聲字第二八０七號裁定移送觀察、勒
    戒後，認有繼續施用毒品之傾向，由本院另以九十二年度毒聲字第二六六號裁定
    令入戒治處所施以強制戒治一年，並自九十二年二月十七日起送臺灣雲林戒治所
    施以強制戒治，嗣因毒品危害防制條例關於刑事處遇程序業已修正，而於九十三
    年一月九日釋放，此部份所涉刑事案件部分，則經本院以九十二年度易字第二一
    一號判決判處有期徒刑四月確定（業已執行完畢）。詎其仍不知悔改，於觀察勒
    戒執行完畢釋放後五年內，復基於施用第一級毒品海洛因之概括犯意，自九十三
    年八月間某日起至同年十月二十二日二十時許止，在其位於彰化縣田中鎮○路里
    ○○路三十二巷一二０號之住處，以將第一級毒品海洛因摻水置放於注射針筒中
    ，注射於手臂之方式，連續施用第一級毒品海洛因多次，平均約一天施用一次。
    嗣於九十三年十月二十三日十五時五十分許，在彰化縣田中鎮○○路○段六０八
    巷東源里社區活動中前，為警查獲，並扣得第一級毒品海洛因二包（合計驗餘淨
    重０點二六公克）及其所有已供其施用毒品犯罪所用之注射針筒一支。
二、案經彰化縣警察局田中分局報請臺灣彰化地方法院檢察署檢察官偵查起訴，本院
    認有刑事訴訟法第二百七十三條之一第一項之情形，而改依簡式審判程序審理。
    理  由
一、按除被告所犯為死刑、無期徒刑、最輕本刑為三年以上有期徒刑之罪或高等法院
    管轄第一審案件者外，於刑事訴訟法第二百七十三條第一項程序進行中，被告先
    就被訴事實為有罪之陳述時，審判長得告知被告簡式審判程序之旨，並聽取當事
    人、代理人、辯護人及輔佐人之意見後，裁定進行簡式審判程序；除簡式審判程
    序及簡易程序案件外，第一審應行合議審判，刑事訴訟法第二百七十三條之一第
    一項、第二百八十四條之一分別定有明文。本件被告乙○○所涉係死刑、無期徒
    刑、最輕本刑為三年以上有期徒刑之罪或高等法院管轄第一審案件以外之罪，並
    於本院行準備程序時就被訴事實為有罪之陳述，本院合議庭依前揭規定，經評議
    結果，裁定改由受命法官獨任行簡式審判程序，先予敘明。
二、右揭事實，業據被告乙○○迭於偵訊中及本院行準備程序與審理時均坦承不諱，
    且其於九十三年十月二十三日為警查獲時所採取之尿液，經送鑑驗結果，確呈嗎
    啡陽性反應，此有彰化縣衛生局九十三年十一月一日煙檢字第九三三六六０號煙
    毒尿液檢驗成績書一紙附卷可稽，而扣案之白色粉末二包（合計驗餘淨重０點二
    六公克），經送鑑驗確係海洛因成分，此亦有法務部調查局九十三年十二月六日
    調科壹字第一四００一０八六四號鑑定通知書一紙在卷足憑，並有扣案之注射針
    筒一支可資佐證，復參以施用第一級毒品海洛因具有成癮性，被告前又已有多次
    施用毒品之犯行，有其前案紀錄可憑，且屢經觀察勒戒、強制戒治，及刑之執行
    後，仍再次施用毒品海洛因，被告顯有難以戒斷，且已成癮之情事，故雖被告於
    九十三年十月二十三日為警查獲前三日以外之施用毒品犯行未經採尿鑑驗，然依
    前開說明，亦應認被告之自白確與事實相符，洵堪採信。再查，被告曾因施用毒
    品案件，經本院以九十一年毒聲字第九三六號裁定移送觀察、勒戒後，認無繼續
    施用毒品之傾向，由臺灣彰化地方法院檢察署檢察官於九十一年四月十九日，以
    九十一年度毒偵字第八七一號為不起訴處分確定。復因施用毒品案件，經本院以
    九十一年度毒聲字第二八０七號裁定移送觀察、勒戒後，認有繼續施用毒品之傾
    向，由本院另以九十二年度毒聲字第二六六號裁定令入戒治處所施以強制戒治一
    年，並自九十二年二月十七日起送臺灣雲林戒治所施以強制戒治，嗣因毒品危害
    防制條例關於刑事處遇程序業已修正，而於九十三年一月九日釋放，此部份所涉
    刑事案件部分，則經本院以九十二年度易字第二一一號判決判處有期徒刑四月確
    定（業已執行完畢）等情，有該不起訴處分書、判決書、臺灣高等法院被告全國
    前案紀錄表及臺灣彰化地方法院檢察署刑案資料查註紀錄表在卷足憑，被告顯係
    於受觀察勒戒執行完畢釋放後，五年內再犯毒品危害防制條例第十條第一項之罪
    ，依同條例第二十三條第二項規定，應依法論科。綜上所述，本件犯罪事證明確
    ，被告前開犯行洵堪認定。
三、核被告所為，係犯毒品危害防制條例第十條第一項之施用第一級毒品罪。被告為
    施用毒品持有第一級毒品，其持有之低度行為應為施用之高度行為所吸收，不另
    論罪。被告多次施用第一級毒品海洛因之犯行，時間緊接，所犯又係構成要件相
    同之罪名，顯係基於概括犯意反覆為之，為連續犯，應依刑法第五十六條規定，
    以一罪論，並加重其刑。再查被告曾因違反毒品危害防制條例案件，經本院以九
    十二年度易字第二一一號判決判處有期徒刑四月確定，入監執行，於九十三年五
    月八日縮短刑期執行完畢等情，有臺灣彰化地方法院檢察署刑案資料查註紀錄表
    及臺灣高等法院被告全國前案紀錄表各一份附卷可稽，被告於受有期徒刑之執行
    完畢後，五年內再犯有期徒刑以上之罪，為累犯，應依刑法第四十七條之規定，
    加重其刑，並依法遞加重之。爰審酌被告前曾有施用毒品罪行，經送觀察勒戒、
    強制戒治後，猶不知悔改，再施用毒品不輟，不僅戕害自身健康，更辜負國家將
    之視為病人，並施以長時間之戒治處遇之苦心，惟其對他人權益之侵害仍屬有限
    ，於偵訊中及本院行準備程序與審理時均已坦承犯行，暨其犯罪動機、目的、手
    段、施用之次數、期間及其智識程度、生活狀況等一切情狀，量處如主文所示之
    刑。扣案之海洛因二包（合計驗餘淨重０點二六公克），係屬第一級毒品，爰依
    毒品危害防制條例第十八條第一項前段規定，沒收銷燬之。另扣案之注射針筒一
    支，係被告所有，且已供其施用毒品犯罪所用之物，業據其陳明在卷，爰依刑法
    第三十八條第一項第二款規定，併予宣告沒收。
據上論斷，應依刑事訴訟法第二百七十三條之一第一項、第二百九十九條第一項前段
，毒品危害防制條例第十條第一項、第二十三條第二項、第十八條第一項前段，刑法
第十一條、第五十六條、第四十七條、第三十八條第一項第二款，判決如主文。
本案經檢察官甲○○到庭執行職務。
中      華      民      國    九十四    年      一      月    二十五    日
                              臺灣彰化地方法院刑事第一庭
                                      法     官  簡  璽  容
右正本證明與原本無異。
如不服本判決，應於判決送達後十日內向本院提出上訴狀( 須附繕本 )。
                                     法院書記官  王  惠  嬌
中      華      民      國    九十四    年      一      月    二十八    日
毒品危害防制條例第十條第一項
施用第一級毒品者，處六月以上五年以下有期徒刑。
